臺灣高雄地方法院刑事判決　　　　　 100年度審易字第1114號
公　訴　人　臺灣高雄地方法院檢察署檢察官
被　　　告　黃進宏
上列被告因竊盜案件，經檢察官提起公訴（100 年度偵字第8130
號），被告就被訴事實為有罪陳述，經本院告知簡式審判程序之
旨，並聽取當事人之意見後，裁定改依簡式審判程序審理，判決
如下：
    主  文
黃進宏犯攜帶兇器竊盜罪，累犯，處有期徒刑捌月。
    事  實
一、黃進宏前於民國81年間因肅清煙毒條例、麻藥等案件，經臺
    灣高等法院高雄分院（下稱高雄高分院）以82年度上訴字第
    1095號各判處有期徒刑3 年8 月、5 月，應執行有期徒刑3
    年8 月確定，與另犯贓物罪之有期徒刑3 月，經本院以83年
    度聲字第967 號裁定應執行刑為有期徒刑4 年1 月確定；又
    於82年間因肅清煙毒條例、麻藥等案件，經高雄高分院以82
    年度上訴字第3035號分別判處有期徒刑7 年6 月、3 年9 月
    、2 月，應執行有期徒刑11年6 月確定，與前開應執行刑4
    年1 月接續執行，於89年6 月30日縮短刑期假釋出監並付保
    護管束，又於假釋期間另犯他罪，經撤銷假釋入監執行殘刑
    7 年8 月10日，嗣經本院以96年度聲減字第6884號就上開各
    罪裁定減刑及定應執行刑，於98年8 月5 日縮刑期滿執行完
    畢。
二、黃進宏猶不知悔改，於100 年3 月2 日凌晨1 時30分許，行
    經高雄市○○區○○路二段30巷22號住宅前，見蔡玫秀所有
    之車號PXV-927 號普通重型機車（價值約新臺幣【下同】15
    ,000元）停放該處，竟意圖為自己不法之所有，基於竊盜之
    犯意，持其向友人「阿弟」所借用客觀上足以對人之生命、
    身體構成威脅，可為兇器使用之一字型扳手1 支，插入上開
    機車鑰匙孔發動電門而竊取得逞，並旋即騎乘上開機車離去
    。嗣於同日凌晨3 時許，黃進宏騎乘上開機車，行經高雄市
    ○○區○○街452 巷巷口時，為巡邏員警當場查獲，並扣得
    上開一字型扳手1 支。
三、案經蔡玫秀訴由高雄市政府警察局三民第二分局移送臺灣高
    雄地方法院檢察署檢察官偵查起訴。
    理  由
一、本件被告黃進宏所犯係死刑、無期徒刑、最輕本刑為3 年以
    上有期徒刑以外之罪，其於準備程序中就被訴事實為有罪之
    陳述，經法官告知簡式審判程序之旨，並聽取公訴人及被告
    之意見後，本院依刑事訴訟法第273 條之1 第1 項之規定，
    裁定進行簡式審判程序。
二、上揭犯罪事實業據被告坦承不諱，核與證人即被害人蔡玫秀
    於警詢時之證述相符（見偵卷第7 頁），並有高雄市政府警
    察局三民第二分局100 年3 月2 日搜索扣押筆錄1 份、贓物
    認領保管單1 紙、現場蒐證照片6 張、高雄市政府警察局車
    輛尋獲電腦輸入單1 紙在卷可稽（見偵卷第8 至9 、11至14
    、20頁），足見被告之任意性自白與事實相符，得為認定犯
    罪之依據。從而，本件事證明確，被告上開犯行堪以認定，
    應依法論科。
三、按刑法第321 條第1 項第3 款之攜帶兇器竊盜罪，係以行為
    人攜帶兇器竊盜為其加重條件，此所謂兇器，其種類並無限
    制，凡客觀上足對人之生命、身體、安全構成威脅，具有危
    險性之兇器均屬之，最高法院79年台上字第5253號判例意旨
    可資參照。查本件扣案之一字型扳手1 支，為金屬製品，可
    單手握持，係屬質地堅硬且尖銳之物，有該一字型扳手之照
    片附卷可參（見偵卷第12頁），且被告係持該一字型扳手插
    入機車鑰匙孔，強行轉開發動機車，業據被告供承在卷（見
    偵卷第5 頁背面），是該等物品，依社會一般觀念足以對人
    之生命、身體安全構成威脅，在客觀上顯然具有危險性，應
    屬刑法第321 條第1 項第3 款所稱之兇器無疑。核被告所為
    ，係犯刑法第321 條第1 項第3 款之攜帶兇器竊盜罪。又被
    告有如事實欄所載受有期徒刑執行完畢之事實，有臺灣高等
    法院被告前案記錄表附卷可憑，其受徒刑之執行完畢，5 年
    以內故意再犯本件有期徒刑以上之罪，為累犯，應依刑法第
    47條第1 項規定，加重其刑。爰審酌被告前有煙毒、麻藥、
    贓物、施用毒品等前科，素行不佳，有上開臺灣高等法院被
    告前案紀錄表在卷可參，且被告為55年間出生，有其年籍資
    料在卷可查，其正值青壯，竟不思以正當途逕賺取生活所需
    ，任意竊取他人物品，侵害他人財產法益，價值觀念偏差，
    造成被害人蔡玫秀受有損害，顯無警惕、悔改之意，其以攜
    帶凶器之方式行竊，危害治安甚鉅，實有不該，惟念及被告
    於本院審理時尚能坦承犯行，其所竊取之財物價值約15,000
    元，尚非甚鉅，竊得之物並已發還被害人，有上開贓物認領
    保管單可參，所造成之損害業已減輕，並考量其犯罪之動機
    、目的、手段、本件犯罪情節、所生危害，及其自稱國中畢
    業、家庭經濟狀況勉持、入監執行前為司機、尚有一名子女
    須扶養等一切情狀（見偵卷第5 頁警詢調查筆錄受詢問人欄
    、本院卷第25頁），量處如主文所示之刑，以資懲儆。至扣
    案之一字型扳手1 支，雖為被告用以行竊之物，惟被告於本
    院審理時陳稱：扣案一字型扳手是跟叫「阿弟」的朋友借的
    ，扳手還要還他等語（見本院卷第22頁），否認為其所有，
    復無證據證明為被告所有，爰不予宣告沒收，附此敘明。
據上論斷，應依刑事訴訟法第299 條第1 項前段、第273 條之1
第1項 ，刑法第321 條第1 項第3 款、第47條第1 項，判決如主
文。
本案經檢察官王兆琳到庭執行職務。
中    華    民    國    100   年    5     月    26    日
                      刑事第十庭      法  官  周佳佩
以上正本證明與原本無異。
如不服本判決應於收受送達後10日內向本院提出上訴書狀，並應
敘述具體理由；如未敘述上訴理由者，應於上訴期間屆滿後20日
內向本院補提理由書（均須按他造當事人之人數附繕本）「切勿
逕送上級法院」。
中    華    民    國    100   年    5     月    26    日
                                      書記官  李承悌
附錄本案論罪科刑法條：
刑法第321 條第1 項第3 款
犯竊盜罪而有下列情形之一者，處6 月以上、5 年以下有期徒刑
，得併科新臺幣10萬元以下罰金：
三、攜帶兇器而犯之者。